臺灣彰化地方法院刑事判決　　　　　　　 94年度易字第885號
公　訴　人　臺灣彰化地方法院檢察署檢察官
被　　　告　乙○○
　　　　　　　　　　　號
　　　　　　丙○○
上列被告等因賭博案件，經檢察官聲請簡易判決處刑（94年度偵
字第3655、4879號），本院彰化簡易庭（94年度彰簡字第603號
）認為不宜，簽移本院改依通常程序審理判決如下：
    主  文
乙○○共同以賭博為常業，處有期徒刑陸月，如易科罰金，以
佰元折算壹日。扣案如附表一所示賭博電動機具拾貳台（含ＩＣ
板拾柒片）、在兌換籌碼處之賭資新臺幣玖仟柒佰元及如附表二
所示之物，均沒收之。
丙○○共同以賭博為常業，處有期徒刑月，如易科罰金，以
佰元折算壹日，緩刑貳年。扣案如附表一所示賭博電動機具拾貳
台（含ＩＣ板拾柒片）、在兌換籌碼處之賭資新臺幣玖仟柒佰元
及如附表二所示之物，均沒收之。
    事  實
一、甲○○（檢察官另簽案移臺灣臺南地方法院併案審理中）自
    民國九十三年十二月十四日領得彰化縣政府電子遊戲場營業
    級別證後，詎不知謹守娛樂分際，與其表姊乙○○（原名張
    鳳瑛）二人基於常業賭博之犯意聯絡及行為分擔，及與不特
    定人賭博財物，並恃以維生，由乙○○以每月新台幣（下同
    ）五千元之代價，提供其自行經營位於彰化縣鹿港鎮○○里
    ○○路二六及二八號一樓「富而樂超商」內之公眾得出入場
    所，予甲○○經營「東緯電子遊戲場」，並自九十三年十二
    月底某日起，在該公眾得出入之場所擺設「小瑪莉」五台（
    開分比例為：一比一）、「滿貫大亨」二台（開分比例為：
    十比一）、「皇冠霹靂馬跑馬台」二人座二台（開分比例為
    ：一比一）、「樸克（皇冠迷13）」二台（開分比例為：一
    比一）、「東方明珠」一台（開分比例為：十比一）等合計
    十二台電動賭博機具供不特定之人賭博財物；乙○○並自九
    十四年三月一日起，以每月一萬五千元（全勤時為一萬七千
    元）之代價，僱用與渠等有共同犯意聯絡之丙○○，擔任為
    客人兌換代幣、洗分及兌換現金或獎品等工作。其賭博方法
    為賭客先向丙○○用現金以十比一之比例，兌換代幣，投入
    代幣啟動開分，螢幕即顯示十分，每次最少押一分，押中可
    得不等倍數之分數，若賭客贏得分數，可向甲○○以一比一
    之比例兌換現金，否則分數漸歸零，所下之賭資則歸甲○○
    所有。迄於九十四年五月六日下午二時許，在上址，為警查
    獲，並扣得前揭十二個機台之ＩＣ板計十七塊、代幣二千九
    百一十枚（含機台內之代幣二一六０枚加上七五０枚合計二
    千九百一十枚，簡易判決處刑書誤載為二千一百六十枚）、
    在兌換籌碼處（簡易判決處刑書誤載為「機台內」）之賭資
    九千七百元、帳冊十四張、交接表十六張、寄分卡二十七張
    。
二、案經彰化縣警察局鹿港分局報請臺灣彰化地方法院檢察署檢
    察官聲請簡易判決處刑，本院彰化簡易庭認為不宜，簽移本
    院改依通常程序審理。
    理  由
一、訊據被告乙○○固坦承可以兌換飲料及零食，然矢口否認有
　　何賭博犯行，辯稱：不能兌換現金，且電子遊戲場係甲○○
　  經營云云；訊據被告丙○○對於上揭犯罪事實則坦承不諱。
    惟查：
（一）上揭事實業據證人即鹿港分局鹿港派出所警員趙振宏於偵
      查中到庭證述甚明，經核與被告丙○○於警詢、偵查及本
      院審理中供（證）述之情節相符，堪信被告丙○○之自白
      ，與事實相符，而可採信。此外，復有現場圖及機台內代
      幣、IC板一覽表各一份、帳冊十四張、交接表十六張、寄
      分卡二十七張及照片六張在卷可稽，並有ＩＣ板十七塊、
      代幣二千九百一十枚及機台內如之賭資九千七百元扣案可
      資佐證。
（二）按現行刑法關於正犯、從犯之區別，係以其主觀之犯意及
      客觀之犯行為標準，凡以自己犯罪之意思而參與犯罪，無
      論其所參與者是否係犯罪構成要件之行為，皆為正犯，其
      以幫助他人犯罪之意思而參與犯罪，其所參與者，苟係犯
      罪構成要件之行為，亦為正犯，必以幫助他人犯罪之意思
      而參與犯罪，其所參與者又為犯罪構成要件以外之行為，
      始為從犯。「故共同實施犯罪行為之人，在合同意思範圍
      以內，各自分擔犯罪行為之一部，相互利用他人之行為，
      以達其犯罪之目的者，即應對於全部所發生之結果，共同
      負責」。本件依據證人甲○○於本院審理中證述：「（問
      ：何人幫你看店？）我表姐（指被告乙○○）。」、「（
      問：你自己在那裡看店的時間有多長？幾天去一次？）有
      時候二、三天，或三、五天去一次，開店的時候是二十四
      小時，有時候我表姐跟她的店員會幫我看店，店員的薪資
      是我表姐出的。」、「（問：是否只有給你表姐五千元？
      ）是的。」、「（問：每次在店裡待的時間多久？）最多
      五、六個小時，沒有過夜。」、「（問：你表姐幫你看店
      ，是否有給她錢？）我有給她租金五千元。她是我親戚，
      請她幫忙看店不會很麻煩。」、「（問：去店裡面是去看
      店或是去算帳？）都有。」、‧‧‧「我表姐會幫我紀錄
      ，有時候我也會紀錄，若是我看店，就是我記帳，我表姐
      看店，或是店員看店，都是我表姐記帳。」等語（見本院
      九十四年八月三十日審判筆錄第四至八頁），被告乙○○
      及丙○○亦先後於警、偵及本院審理中分別坦認：證人甲○○不在時，擔任為電子遊戲場客人兌換代幣、洗分及兌
      換現金或獎品等工作，核與證人甲○○所述相符，渠等所
      為已屬賭博構成要件之行為，係屬正犯，即應對於全部所
      發生之結果，共同負責。
（三）按刑法上所謂常業犯，指反覆以同種類行為為目的之社會
      活動之職業性犯罪而言，至於犯罪所得之多寡，是否恃此
      犯罪為唯一之謀生職業，則非所問，縱令兼有其他職業，
      仍無礙於該常業犯罪之成立。最高法院八十五年台上字第
      五一０號判例可資參照。查被告乙○○係「富而樂超商」
      之負責人，其提供上開場地予甲○○經營「東緯電子遊戲
      場」，並自九十三年十二月底某日起以店內所擺設之電動
      機具與不特定人賭博財物，並自同年三月一日起，以每月
      一萬五千元（全勤時為一萬七千元）之代價僱用被告丙○○與其共同經營該遊戲場，店內所擺放之電動機具達十二
      台，已具有一定之規模，參以證人甲○○其於偵查及本院
      審理時證述：伊經營該電子遊戲場，在全省共有四家等語
      （見偵字第三六五五號偵卷第十八、二一頁、本院九十四
      年八月三十日審判筆錄第九頁），足見被告乙○○及甲○○確有反覆實施該行為，並藉此為謀生工具之情事；而被
      告丙○○則係因生活所需，以上開每月月薪之代價，受僱
      於被告乙○○，負責開分、洗分等工作，此亦據其供承在
      卷，堪認被告丙○○亦係賴此收入為生，且其在該店之工
      作性質又具有反覆實施性，揆諸前揭判例意旨，被告乙○○及丙○○確有以犯賭博罪為常業之情事。
（四）被告乙○○僅空言置辯，並無證據以實其說，自無可採。
      本案事證明確，渠等犯行，洵堪認定。
二、核被告乙○○及丙○○所為，均係犯刑法第二百六十七條之
    常業賭博罪，此部分原簡易判決處刑書雖認為係犯刑法第二
    百六十六條之罪，惟業據蒞庭檢察官當庭更正起訴法條為刑
    法第二百六十七條，因此已無變更起訴法條之必要。又被告
    乙○○、丙○○及甲○○間，就上開常業賭博犯行，有犯意
    之聯絡及行為之分擔，為共同正犯。爰審酌被告乙○○為賺
    取不法之利益，提供場所供甲○○經營電子遊戲場擺設賭博
    性電動玩具，對社會風氣造成之不良影響，且所擺設之賭博
    機具數量達十二台，規模非小，致生社會秩序之危害匪淺，
    及其犯後態度；而被告丙○○僅係受僱用賺取微薄薪資，犯
    情又較輕，且其犯後已坦承犯行，亦有悔意之犯後態度等一
    切情狀，分別量處如主文所示之刑，並均諭知如易科罰金之
    折算標準。又查被告丙○○前未曾受有期徒刑以上刑之宣告
    ，有台灣彰化地方法院檢察署刑案資料查註紀錄表及台灣高
    等法院被告全國前案紀錄表在卷可稽，甫年滿二十歲（民國
    七十四年一月四日生），其工作、家庭均待其本人維繫經營
    ，因一時怠忽而罹刑章，事後又已坦承犯行，經此次偵審及
    刑之宣告後，當能知所警惕，本院認所宣告之刑以暫不執行
    為適當，併諭知緩刑二年，以期其自新、自勵。
三、扣案如附表一所示之電動機具十二台（含ＩＣ板十七片）及
    於櫃臺處所查獲之賭資九千七百元，分別係當場賭博之器具
    及兌換籌碼處之財物，均應依刑法第二百六十六條第二項宣
    告沒收；另扣案如附表二所示之物，均為甲○○所有，且供
    其與被告乙○○、丙○○共同為常業賭博犯罪所用之物，應
    依刑法第三十八條第一項第二款宣告沒收。
據上論斷，應依刑事訴訟法第四百五十二條、第二百九十九條第
一項前段，刑法第二十八條、第二百六十七條、第二百六十六條
第二項、第四十一條第一項前段、第七十四條第一款、第三十八
條第一項第二款，罰金罰鍰提高標準條例第一條前段、第二條，
判決如主文。
本案經檢察官何蕙君到庭執行職務
中　　華　　民　　國　　94　　年　　9 　　月　　23　　日
                  刑事第二庭    審判長法  官  石馨文
                                      法  官  黃齡玉
                                      法  官  李水源
以上正本證明與原本無異。
如不服本判決，應於判決送達後10日內向本院提出上訴狀 (須附
繕本)。
中　　華　　民　　國　　94　　年　　9 　　月　　26　　日
                                      書記官  廖建興
附表一：
一、 電動機具「小瑪莉」五台；開分比例為：一比一
二、電動機具「滿貫大亨」二台；開分比例為：十比十
三、電動機具「皇冠霹靂馬跑馬台」二人座二台；開分比例為：
    一比一
四、電動機具「樸克（皇冠迷13）」二台；開分比例為：十比一
五、電動機具「東方明珠」一台；開分比例為：十比一
附表二：
一、寄分卡二十七張
二、代幣二千九百一十枚
三、帳冊十四張
四、交接表十六張
附錄本案論罪科刑法條全文：
中華民國刑法第二百六十七條
以賭博為常業者，處二年以下有期徒刑，得併科一千元以下罰金
。
中華民國刑法第二百六十六條
在公共場所或公眾得出入之場所賭博財物者，處一千元以下罰金
，但以供人暫時娛樂之物為賭博者，不在此限。
當場賭博之器具與在賭檯或兌換籌碼處之財物，不問屬於犯人與
否，沒收之。
